臺灣臺北地方法院民事裁定
111年度亡字第46號
聲  請  人  鄭成整  
上列聲請人聲請死亡宣告事件，本院裁定如下：
    主  文
一、宣告失蹤人鄭月嬌（女、民國00年0月00日生，失蹤前居住
    地址：臺北市○○區○○街0○00號）於民國56年7月6日下午12時
    死亡。
二、聲請程序費用新臺幣1,000元由鄭月嬌遺產負擔。
    理  由
一、按失蹤人失蹤滿10年後，法院得因利害關係人之聲請，為死
    亡之宣告，民國71年1月4日修正前之民法第8條第1項定有明
    文。又修正之民法總則第8條之規定，於民法總則施行後修
    正前失蹤者，亦適用之。但於民法總則修正前，其情形已合
    於修正前民法總則第8條之規定者，不在此限，民法總則施
    行法第3條第3項定有明文；又法院准許宣告死亡之聲請者，
    應公示催告，家事事件法第156條第1項亦有明文。
二、本件聲請人主張：聲請人為失蹤人鄭月嬌之兄，鄭月嬌於民
    國46年7月6日申請戶籍遷出臺中縣○○鄉○○里0鄰00號（現行
    政區改制為彰化縣員林市），但查無遷入該轄之戶籍資料，
    失去聯絡迄今已逾65年，業據提出戶籍謄本、彰化○○○○○○○○
    函、臺北○○○○○○○○○函、臺北市政府警察局中正第二分局泉
    州街派出所受(處)理案件證明單、親屬系統表、新北市板橋
    戶政事務所函、臺灣省臺北市戶籍登記簿、切結書等件為證
    ，並有本院依職權調閱勞工保險與健康保險投保資料、就診
    紀錄、入出境資料、臺灣高等法院在監在押全國紀錄、臺灣
    高等法院被告前案紀錄、本院110年度亡字第114號與臺灣彰
    化地方法院111年度亡字第6號卷宗查閱無訛，復有新北市政
    府殯葬管理處函、臺北市殯葬管理處函、臺北市政府警察局
    中正第二分局函在卷可稽。又本件業經本院110年度亡字第1
    14號裁定公示催告於自公告之日起6個月內向本院申報失蹤
    人尚生存，今申報期間屆滿，未據失蹤人陳報其生存，或知
    失蹤人生死者陳報其所知，自得為死亡宣告。是本件失蹤人
    鄭月嬌依臺北○○○○○○○○○函、彰化○○○○○○○○函及戶籍謄本記
    載於「民國46年7月6日申請遷出台中市○○鄉○○里0鄰00號」
    ，後未見有其他相關遷入之戶籍資料，迄今生死不明，足堪
    認定其已於46年7月6日處於失蹤狀態，失蹤人於46年7月6日
    失蹤時為2歲，故依首揭規定計算至56年7月6日滿10年，推
    定失蹤人於是日下午12時為死亡之時。據上，本件死亡宣告
    之聲請，均為有理由，應予准許。
三、依家事事件法第154條第3項，裁定如主文。
中　　華　　民　　國　　111 　年　　6 　　月　　10　　日
                    家事法庭法　官  陳諾樺     
以上正本係照原本作成。
如對本裁定抗告，須於裁定送達後10日之不變期間內，向本院提
出抗告狀，並繳納抗告費新臺幣1,000元。
中　　華　　民　　國　　111 　年　　6 　　月　　10　　日
                            書記官  區衿綾